th: การใช้งานสำหรับการตัด: กระดาษการ์ด; ผ้า/สิ่งทอ; ฟอยล์; อเนกประสงค์; โลหะแผ่นบาง; กระดาษ; แผ่นพลาสติก/แผ่นสังเคราะห์; ลวด (ขนาดเล็ก); ไหมพรม/ด้าย; อื่นๆ
it: Applicazione di taglio: Cartoncino; Tessuti; Lamina; Uso generale; Lamiera sottile; Carta; Fogli di plastica/sintetici; Filo metallico (sottile); Filato/filo; Altro
ro-RO: Aplicație de tăiere: Carton; Țesături/materiale textile; Folie; De uz general; Tablă subțire; Hârtie; Folii din plastic/sintetice; Sârmă (subțire); Fir/ață; Altele
pt-PT: Aplicação de corte: Cartolina; Tecido/têxteis; Folha metálica; Utilização geral; Chapa de metal fina; Papel; Folhas de plástico/sintéticas; Arame (calibre fino); Fio/linha; Outro
tr: Kesim uygulaması: Karton; Kumaş/tekstil; Folyo; Genel amaçlı; İnce sac; Kağıt; Plastik/sentetik levhalar; Tel (ince çaplı); İplik/ip; Diğer
bg-BG: Приложение за рязане: Картон; Плат/текстил; Фолио; Общо предназначение; Тънка ламарина; Хартия; Пластмасови/синтетични листове; Тел (тънка); Прежда/нишка; Други
nl: Snijtoepassing: Cardstock; Stof/textiel; Folie; Algemeen gebruik; Dun plaatstaal; Papier; Plastic/synthetische platen; Draad (lichte gauge); Garen/draad; Overig
ko: 절단 용도: 마분지; 직물/원단; 포일; 다목적; 경량 판금; 종이; 플라스틱/합성 시트; 와이어(세선); 실/뜨개실; 기타
de: Schneidanwendung: Karton; Stoff/Textilien; Folie; Mehrzweck; Dünnblech; Papier; Kunststoff-/Synthetikplatten; Draht (dünn); Garn/Faden; Sonstige
en: Cutting application: Cardstock; Fabric/textiles; Foil; General purpose; Light sheet metal; Paper; Plastic/synthetic sheets; Wire (light-gauge); Yarn/thread; Other
ru: Применение резки: Картон; Ткань/текстиль; Фольга; Общего назначения; Тонкий листовой металл; Бумага; Пластик / синтетические листы; Проволока (тонкая); Пряжа/нитки; Другое
pt-BR: Aplicação de corte: Cartolina; Tecido/têxteis; Foil; Uso geral; Chapa metálica leve; Papel; Folhas de plástico/sintéticas; Fio (calibre leve); Fio/linha; Outros
fi: Leikkauskäyttö: Kartonki; Kangas/tekstiilit; Folio; Yleiskäyttö; Ohutlevy; Paperi; Muovi-/synteettiset levyt; Lanka (ohut); Lanka/ompelulanka; Muu
zh-CN: 剪切应用: 卡片纸; 面料/纺织品; 箔纸; 通用; 轻型钣金; 纸张; 塑料/合成片材; 线材（细规）; 纱线/线; 其他
lt-LT: Kirpimo paskirtis: Kortelių kartonas; Audinys / tekstilė; Folija; Bendroji paskirtis; Plonas lakštinis metalas; Popierius; Plastiko / sintetikos lakštai; Viela (plona); Verpalai / siūlai; Kita
nb: Bruksområde for skjæring: Kartong; Stoff/tekstiler; Folie; Generelt bruk; Tynnplater i metall; Papir; Plast/syntetiske plater; Ståltråd (tynn); Garn/tråd; Annet
da: Skæringsanvendelse: Karton; Stof/tekstiler; Folie; Allround; Tynd metalplade; Papir; Plast/syntetiske plader; Tråd (tynd); Garn/tråd; Andet
pl: Zastosowanie do cięcia: Karton; Tkaniny / tekstylia; Folia; Ogólnego przeznaczenia; Cienka blacha; Papier; Arkusze plastikowe / syntetyczne; Drut (cienki); Przędza / nić; Inne
sl-SI: Uporaba za rezanje: Karton; Tkanina/tekstil; Folija; Splošen namen; Tanka pločevina; Papir; Plastika/sintetične plošče; Žica (tanka); Preja/nit; Drugo
ja: カッティング適用: カードストック; 布 / 織物; ホイル; 汎用; 軽量板金; 紙; プラスチック / 合成シート; ワイヤー (細線); 糸 / 縫い糸; その他
zh-TW: 切割應用: 卡片紙; 布料/紡織品; 箔片; 通用; 輕型金屬板; 紙張; 塑膠/合成板; 金屬線 (細); 紗線/線; 其他
sk-SK: Použitie rezania: Karton; Látka/textílie; Fólia; Na všeobecné použitie; Tenký plech; Papier; Plastové/syntetické fólie; Drôt (tenký); Priadza/niť; Iné
hr-HR: Primjena rezanja: Karton; Tkanina/tekstil; Folija; Opća namjena; Laki lim; Papir; Plastične/sintetičke ploče; Žica (tankog presjeka); Pređa/konac; Ostalo
sv: Skärmetod: Kartong; Tyg/textilier; Folie; Allmänt bruk; Tunn plåt; Papper; Plast/syntetiska ark; Tråd (tunn); Garn/tråd; Annat
cs: Aplikace řezání: Karton; Látka/textil; Fólie; Univerzální; Tenký plech; Papír; Plastové/syntetické fólie; Tenký drát; Příze/nit; Jiné
hu: Vágási alkalmazás: Kartonpapír; Szövet/textília; Fólia; Általános célú; Vékony fémlemez; Papír; Műanyag/szintetikus lemezek; Huzal (vékony); Fonal/cérna; Egyéb
es: Aplicación de corte: Cartulina; Tela/textiles; Papel de aluminio; Uso general; Chapa metálica ligera; Papel; Láminas de plástico/sintéticas; Alambre (calibre fino); Lana/hilo; Otro
vi: Ứng dụng cắt: Giấy bìa; Vải/Hàng dệt may; Giấy bạc; Đa dụng; Tấm kim loại mỏng; Giấy; Tấm nhựa/tổng hợp; Dây (cỡ nhỏ); Sợi/chỉ; Khác
el: Εφαρμογή κοπής: Χαρτόνι; Ύφασμα/κλωστοϋφαντουργικά προϊόντα; Foil; Γενικής χρήσης; Λεπτή λαμαρίνα; Χαρτί; Πλαστικά/συνθετικά φύλλα; Σύρμα (λεπτό); Νήμα/κλωστή; Άλλο
fr: Application de découpe: Papier cartonné; Tissu/textiles; Film métallique; Usage général; Tôle fine; Papier; Feuilles de plastique/synthétiques; Fil métallique (faible épaisseur); Fil/laine; Autre